【裁判字號】    99,交抗,2080
【裁判日期】    991122
【裁判案由】    違反道路交通管理處罰條例
【裁判全文】
臺灣高等法院刑事裁定                99年度交抗字第2080號
抗  告  人
即受處分人  謝朝興
上列抗告人因違反道路交通管理處罰條例案件，不服臺灣板橋地
方法院，中華民國99年10月15日所為裁定（99年度交聲再字第25
72號），提起抗告，本院裁定如下：
    主  文
抗告駁回。
    理  由
一、原裁定意旨略以：受處分人謝朝興於民國99年1月13日8時29
    分許，駕駛車號MEZ-999號重型機車，在臺北縣新莊市○○
    路286號前為警攔停，因其拒絕接受酒精濃度測試檢定，經
    臺北縣政府警察局新莊分局中平派出所執勤員警製單當場舉
    發，有舉發通知單、臺北縣政府警察局新莊分局99年7月29
    日北縣警新交字第0990039575號函、違反道路交通管理事件
    裁決書各1份附卷可稽，且證人即案發當日舉發本件違規事
    件之警員鍾明豐於原審結證稱：當時我正執行巡邏勤務，準
    備要騎機車巡邏時，看到受處分人騎機車迎面而來，他面色
    潮紅，騎車不穩，我就把他攔下來詢問他有無喝酒，他質疑
    我是假警察，當時我在派出所那裡準備牽車，而且有穿制服
    ，我有請他到派出所來求證，他有跟我去，但是還是覺得我
    攔查他不合法而拒絕接受酒測等語明確（見原審卷第17 頁
    反面、第18頁），亦核與受處分人於原審自承當時警察有穿
    制服等語（見原審卷第18頁反面）相符，足見受處分人以鍾
    明豐未戴帽亦未配槍，身分不明而拒絕臨檢為由置辯，並非
    屬實，受處分人確有上開違規行為無疑。是原審以原處分機
    關援引道路交通管理處罰條例第35條第4項前段、第67條第2
    項前段規定，並斟酌違反道路交通管理事件統一裁罰基準表
    之規定，裁處罰鍰6萬元，吊銷其駕駛執照，並諭知3年內不
    得考領駕駛執照，並無違誤，而駁回受處分人之異議，核無
    不合。
二、抗告意旨略以：受處分人並無飲酒騎乘機車不穩情事，鍾明
    豐稱有易生危害情形，與事實不符，且當時鍾明豐並未配槍
    戴帽，顯見其並非執行勤務員警，自不能濫行攔查云云。經
    查：證人鍾明豐於原審到庭具結以言詞供述本件受處分人有
    關前開違規事實，且於本件卷存證據資料內並無任何積極證
    據足以證明證人上開供述係屬虛偽，亦無有足以令人顯信其
    供述為不可採之品性證據或前科證據存在，本院自不得僅以
    證人為本件開單告發受處分人之員警而全盤抹煞其在訴訟上
    所具有之證人資格。又交通警察掣單舉發違反道路交通管理
    處罰條例所列之違規事實，本質上為行政處分，係公務員基
    於職務上之權力，依法就特定之具體事件所為之具公法上效
    果之單方面行政行為，基於公務員為公法上行為具有公信力
    之原則，該行政行為當可被推定為真正，受處分人空言指摘
    證人所言與事實不符，洵無足採。又以證人鍾明豐於原審證
    稱其當時係穿著制服前往派出所附近牽摩托車等語觀之，本
    件舉發時間為上午8時許，證人身著警察制服，攔停地點又
    在派出所附近，自無足以使人懷疑證人鍾明豐警員身分之事
    由或顧慮，況受處分人遭警方攔停盤查後，並與該證人鍾明
    豐一同前往派出所證明其具有警察身分，可知其辯稱證人未
    戴帽配槍即非執行勤務員警云云，當屬無稽，亦無可採。是
    受處分人抗告意旨徒以前詞指摘原裁定不當，為無理由，應
    予駁回。
三、據上論結，應依道路交通案件處理辦法第25條，刑事訴訟法
    第412條，裁定如主文。
中    華    民    國    99    年    11    月    22    日
                  刑事第十二庭審判長法  官  蔡永昌
                                    法  官  蔡新毅
                                    法  官  蘇隆惠
以上正本證明與原本無異。
不得再抗告。
                                    書記官  楊妙恩
中    華    民    國    99    年    11    月    23    日

司法院資訊處製作；財團法人民間司法改革基金會備份。
